【裁判字號】    91,易,3363
【裁判日期】    920630
【裁判案由】    竊盜
【裁判全文】
臺灣板橋地方法院刑事判決                        九十一年度易字第三三六三號
    公  訴  人  臺灣板橋地方法院檢察署檢察官
    被      告  乙○○
右列被告因竊盜案件，經檢察官提起公訴（九十一年度偵字第一七八０五號、第一九
三０三號），本院判決如左：
    主  文
乙○○攜帶凶器竊盜，累犯，處有期徒刑柒月。
扣案萬能板手壹支沒收之。
    事  實
一、乙○○前於民國八十九年因犯竊盜案件，經本院八十九年度易字第七一八號判決
    有期徒刑八月確定，於九十一年六月十七日入執行完畢，詎仍不知悔改，基於意
    圖為自己不法所有，於九十一年九月十一日上午十時四十分許，至臺北縣新莊市
    ○○路○段黃昏市場前，見陳錦芬所騎乘之車牌號碼ＲＦＶ─九二０號輕型機車
    無人看管之際，持萬能板手將該機車之置物箱翹開後，竊取其內之黑色皮包一只
    （內有現金新台幣二千元、金鍊子一條、金戒指二只、支票一張、身分證及駕照
    等物品）。乙○○得手後欲離開時，經陳錦芬發覺有異而高聲呼喊有人搶劫，乙
    ○○立刻丟棄該只皮包，逃離現場，陳錦芬之友人程杰見狀，旋即追捕乙○○至
    新莊市○○街十號前，與路人合力將乙○○逮捕，並扣得上開萬能板手一支。
二、案經臺北縣政府警察局新莊分局報告臺灣板橋地方法院檢察署檢察官偵查起訴。
    理  由
一、右揭犯罪事實，訊據被告乙○○自白不諱，核與被害人陳錦芬、證人程杰供述之
    情相符，是堪信其自白應與事實相符。此外，復有贓物認領保管單一紙在卷可稽
    ，本件事證明確，被告犯行堪予認定。
二、按萬能板手係客觀上足對人之生命、身體、安全構成威脅，並具有危險性，故屬
    兇器。核被告乙○○所為，係犯刑法第三百二十一條第一項第三款攜帶凶器之加
    重竊盜罪。被告有事實欄所載之前案論罪科刑執行情形，有臺灣高等法院被告全
    國前案紀錄表在卷可稽，其於有期徒刑執行完畢五年內，再犯有期徒刑以上之本
    罪，為累犯，依法應加重其刑。爰審酌被告犯罪之動機、目的、手段、所生危害
    及犯罪後態度等一切情狀，量處如主文所示之刑，以資懲儆。扣案之萬能板手一
    支為被告所有，供本件犯罪所用之物，應依法宣告沒收。至公訴意旨尚謂：被告
    前已因犯竊盜罪，甫執行出獄後緊接再犯，茲於九十一年九月十一日被查獲後，
    旋於十五日內即行再另犯竊盜罪，顯見其染有犯竊盜罪之習慣，請依竊盜犯贓物
    犯保安處分條例第三條第一項第一款之規定，併予諭知應於刑之執行前令入勞動
    場所強制工作等語。然本院審酌其犯罪之動機、目的、手段、竊取財物之價值、
    犯後態度等一切情狀後，所量處如主文所示之刑，依竊盜犯贓物犯保安處分條例
    第二條第四項「應執行之刑未達一年以上者，不適用本條例」之規定，尚不符宣
    告強制工作之規定，是上開公訴意旨所請，容有未洽，併此敘明。
三、另公訴意旨略以：被告乙○○復於九十一年九月二十六日晚上七時許，在臺北縣
    永和市○○路二二五巷巷口，見臺北縣政府警察局永和分局中正橋派出所員警鄭
    正國所騎乘之車牌號碼ＭＥＦ─三五九號警用機車停放路邊未熄火之際，趁隙將
    該機車駛離，嗣經民眾甲○○發覺有異，報警循線在臺北縣永和市○○路七十五
    巷二十五弄十一號前查獲，而認被告另涉犯竊盜罪等語。經查：訊據被告對右揭
    事實堅決否認，辯稱：伊是因為當時吃了藥之後，想到之前警察曾把很多罪名加
    諸於伊身上，心理想要報復，所以才純粹基於惡作劇而在竹林路將警用機車騎走
    ，並打算把車丟在路邊等語。經查：證人甲○○於本院調查時證稱：被告用走的
    尾隨著我後面，我就覺得很奇怪，我就問他為什麼跟著我來，他也答不出來，後
    來我就報警，警察尚未來時因為我看見他精神有點恍惚，我就叫他蹲下，他就把
    鑰匙丟掉，我叫他撿起來那時候警察就來了，後來他看到警察來，他又把鑰匙丟
    掉，我告訴警察說他有把鑰匙丟掉，警察就叫他把鑰匙撿起來，後來警察檢查他
    的鑰匙就發現那個是警察機車的鑰匙，警察才叫被告去找機車，後來找到的機車
    是在竹林路，就是被告跟蹤我不遠的地方，約隔一個巷子等語。證人即警員鄭正
    國亦證稱：因為我的警用機車遺失，我有通報，他們都知道也有在尋找，我的機
    車鑰匙，手銬鑰匙都掛在一起。後來在永和竹林路那邊找到機車時，機車並沒有
    被毀損的跡象等語（詳參本院九十二年一月十六日訊問筆錄）。是被告所將警用
    機車騎走，卻將之丟在路上，是否有不法所有之意圖，實待斟酌。再按如基於不
    法所有意圖而竊取車身特徵極易辨認之警用機車，無論就行為人之被查獲可能性
    亦或銷贓困難度等層面考量，行為人均需冒極大之風險，是以一般日常經驗判斷
    ，選擇警用機車為竊盜標的物之可能性並不高；又被告乙○○表示伊因舊故早對
    警察心生不滿，而稱係因惡作劇，才會在當時把警用機車騎走再丟棄路邊等語尚
    屬可信。職是，被告既係打算將警用機車騎走後再丟棄路邊，則難謂其行為具有
    不法所有之意圖，公訴人逕認被告涉犯竊盜罪嫌云云，尚嫌速斷，就此部分本應
    為無罪之諭知，惟公訴人認此部份與本件起訴有罪之部分成立連續犯應論以一罪
    ，故爰不另為無罪之諭知。
據上論斷，應依刑事訴訟法第二百九十九條第一項前段，刑法第二十八條、第三百二
十一條第一項第三款、第四十七條、第三十八條第一項第二款，罰金罰鍰提高標準條
例第一條前段，判決如主文。
中      華      民      國      九十二    年      六    月      三十    日
                                      臺灣板橋地方法院刑事第四庭
                                          法  官    徐  子  涵
右正本證明與原本無異。
如不服本判決，應於判決送達後十日內向本院提出上訴狀。
                                          書記官    彭  麗  紅
中      華      民      國      九十二      年    七    月      一      日
論罪法條：
刑法第三百二十條
意圖為自己或第三人不法之所有，而竊取他人之動產者，為竊盜罪，處五年以下有期
徒刑、拘役或五百元以下罰金。
意圖為自己或第三人不法利益，而竊佔他人之不動產者，依前項之規定處斷。
前二項之未遂犯罰之。


司法院資訊處製作；財團法人民間司法改革基金會備份。
